---
title: "L'étiquette politique des élus locaux influence-t-elle l'artificialisation des sols à des fins industrielles et logistiques ?"
author: "Matéo Garbe, Caroline Lebrun-Sabalot, Pierre Ripoll"
format:
  html:
    toc: true
    theme: cosmo
    self-contained: true
execute: 
    echo: false
---


```{r}
#| echo: false
#| output: false

packages <- c("dplyr", "ggplot2", "reticulate",
              "rdrobust","dotenv","plotly","shiny", 
              "dotenv","RColorBrewer","tidyverse",
              "sf", "gt") #carto

# Installer seulement ceux qui ne sont pas déjà installés
install_if_missing <- function(pkg) {
  if (!requireNamespace(pkg, quietly = TRUE)) {
    install.packages(pkg)
  }
}

lapply(packages, install_if_missing)
```

```{r}
#| echo: false
#| output: false
library(viridis)
library(data.table)
library(dotenv)
library(ggplot2)
library(dplyr)
library(gt)
library(reticulate)
library(dotenv)
library(plotly)
library(shiny)
library(RColorBrewer)
library(tidyverse)
library(rlang)

```


```{r import_donnees}
#| echo: false
#| output: false
#| context: setup
setwd("/home/onyxia/work/projet3A")
# Charger les fonctions
source("functions/main_functions.R")

#chargement des var d'env pour Caro
if (file.exists(".env")) {
  dotenv::load_dot_env(".env")
} 

# Télécharger le CSV du RDD
remote_path <- "RDD/df_RDD_main_BC_full.csv"
gdf_RDD<-get_s3_csv("mgarbe",remote_path) %>% 
          mutate(election = factor(gsub("_muni", "", election))) %>%
          mutate(dummy_permis = as.integer(nb_permis > 0)) %>%
          filter(`Code INSEE` != 31555) #on enlève Toulouse de 2020, qui a 50 permis , gros outlier

# Télécharger le CSV pour les stats desc du vote
remote_path_elec="Elections/donnees_duel_maires_wide.csv"
df_vote <- get_s3_csv("mgarbe", remote_path_elec, delim_csv = ",") %>% 
          mutate(election = factor(gsub("_muni", "", election))) 


#Télécharger les données cluster 
remote_path_cluster="Sitadel/df_POSTclustering_fulldep_1000m3.gpkg"
df_cluster <- get_s3_gpkg("mgarbe", remote_path_cluster) 

```

```{r}
#| echo: false
#| output: false
#| context: data

#récupérer l'objet Python
seuil <- 8
gdf_RDD_seuil <- gdf_RDD %>% filter(abs(delta_score_1) < seuil)
```


```{r,echo=FALSE,warning=FALSE}
hist_variable <- function(data, variable,  titre_variable = NULL,bins = 50) {
  
  var_quo <- enquo(variable)
  var_name <- as_label(var_quo)
  
  med <- median(dplyr::pull(data, !!var_quo), na.rm = TRUE)
  
  p <- ggplot(data, aes(x = !!var_quo)) +
    
    geom_histogram(
      bins = bins,
      fill = "#2C7FB8",
      color = "white",
      alpha = 0.85
    ) +
    
    geom_vline(
      xintercept = med,
      linetype = "dashed",
      size = 1,
      color = "#D95F0E"
    ) +
    
    labs(
      title = paste("Distribution ", titre_variable),
      subtitle = paste("Médiane :", round(med, 1)),
      x = var_name,
      y = "Nombre d'observations"
    ) +
    
    theme_minimal(base_size = 14) +
    theme(
      plot.title = element_text(face = "bold", hjust = 0.5)
    )
  
  ggplotly(p) %>%
    layout(bargap = 0.05)
}
```



# Statistiques descriptives 

## Distributions Bati 

::: {.panel-tabset}

### Surface crée
```{r,echo=FALSE,warning=FALSE}
hist_variable(gdf_RDD, surface_creee, titre_variable = "de la surface créée")
```

### Permis
```{r,echo=FALSE,warning=FALSE}
hist_variable(gdf_RDD, nb_permis, titre_variable = "du nombre de permis")
```

:::

## Etude du clustering

::: {.panel-tabset}


### Clusters 

```{r,echo=FALSE,WARNING=FALSE,eval=FALSE}

library(rnaturalearth)

# Années à visualiser
annees_plot <- c(2014, 2020, 2025)

# 1️⃣ Supprimer Z et projeter en WGS84
df_cluster_xy <- df_cluster %>%

  st_zm(drop = TRUE, what = "ZM") %>%
  st_transform(crs = 4326)  # lat/lon

# 2️⃣ Fonction pour un point aléatoire par cluster (colonne geom)
get_cluster_random_point <- function(df_sf, annee) {
  col_cluster <- paste0("cluster_id_", annee)
  df_sf %>%
    filter(.data[[col_cluster]] > 0) %>%     # ignore cluster -1
    group_by(cluster_id = .data[[col_cluster]]) %>%
    slice_sample(n = 1) %>%                  # un bâtiment aléatoire par cluster
    summarise(
      n_bat = n(),                            # nb de bâtiments par cluster
      geom = geom[1]                          # garder le geom du bâtiment choisi
    ) %>%
    mutate(Annee = annee) %>%
    ungroup()
}

# 3️⃣ Calculer les clusters pour toutes les années
clusters_list <- lapply(annees_plot, function(a) get_cluster_random_point(df_cluster_xy, a))
clusters_points <- do.call(rbind, clusters_list)

# 4️⃣ Carte de France
france <- ne_countries(scale = "medium", country = "France", returnclass = "sf") %>%
  st_transform(crs = 4326)

# 5️⃣ Tracer les clusters
graph<-ggplot() +
  geom_sf(data = france, fill = "gray95", color = "black") +
  geom_sf(
    data = clusters_points,
    aes(size = n_bat, color = factor(Annee)),
    alpha = 0.6
  ) +
  scale_color_viridis_d(option = "viridis", name = "Année") +
  scale_size(range = c(2, 8), name = "Nb de bâtiments") +
  facet_wrap(~Annee) +
  labs(title = "Clusters de bâtiments en France (point aléatoire par cluster)") +
  coord_sf(xlim = c(-5, 10), ylim = c(41, 51)) +  # centrer sur la métropole
  theme_minimal(base_size = 14)

ggplotly(graph)
```


```{r,echo=FALSE,WARNING=FALSE}
# Les années à visualiser
annees_plot <- c(2014, 2020, 2025)

dt <- as.data.table(df_cluster)
cols_plot <- paste0("cluster_id_", annees_plot)

plot_data <- melt(
  dt,
  id.vars = NULL,
  measure.vars = cols_plot,
  variable.name = "cluster_col",
  value.name = "cluster_value"
)[cluster_value > 0]

plot_data[, Annee := as.integer(sub("cluster_id_", "", cluster_col))]
plot_data <- plot_data[, .(cluster_size = .N), by = .(Annee, cluster_value)]
plot_data[, cluster_size_norm := cluster_size / sum(cluster_size), by = Annee] #normalisation 

summary_table <- plot_data[, .(
  mean_cluster_size = mean(cluster_size),
  mean_cluster_size_norm = mean(cluster_size_norm)
), by = Annee]

summary_table

#et si on plot des distrib très proches

```

### Permis x clusters 

```{r,echo=FALSE,warning=FALSE}

colors_veridis <- viridis(11, option = "viridis")[c(3, 9)]   
seuil <- 1000

graph_df <- df_cluster %>%
  filter(Base == "Sitadel", SURF_CREEE > seuil) %>%
  st_set_geometry(NULL) %>%
  rowwise() %>%
  mutate(cluster_dyn = cur_data()[[paste0("cluster_id_", Annee_REF)]]) %>%
  ungroup() %>%
  group_by(Annee = Annee_REF) %>%
  summarise(
    pct_cluster_stat2 = mean(cluster_id > 0) * 100,
    pct_cluster_stat1 = mean(cluster_dyn > 0) * 100,
    .groups = "drop"
  ) %>%
  pivot_longer(-Annee, names_to = "stat", values_to = "pct") %>%
  mutate(
    # Recode et forcer factor avec niveaux dans le bon ordre
    stat = factor(stat, levels = c("pct_cluster_stat1", "pct_cluster_stat2"),
                  labels = c(
                    "Insertion dans un cluster à la date d'autorisation",
                    "Insertion dans un cluster en 2025"
                  ))
  )

graph <- ggplot(graph_df, aes(x = Annee, y = pct, color = stat)) +
  geom_line(size = 1.2) +
  geom_point(size = 2) +
  scale_color_manual(
    values = c(
      "Insertion dans un cluster à la date d'autorisation" = colors_veridis[2],
      "Insertion dans un cluster en 2025" = colors_veridis[1]
    ),
    name = ""
  ) +
  labs(
    x = "Année",
    y = "%"
  ) +
  theme_minimal(base_size = 14) +
  theme(
    legend.position = "bottom",
    legend.text = element_text(size = 12),
    legend.key.width = unit(2, "lines")
  )

# Convertir en Plotly interactif
ggplotly(graph)
```



:::


## Répartition des votes

::: {.panel-tabset}

```{r,echo=FALSE,warning=FALSE}
distrib_vote <- function(df){
graph <- df %>%  
  ggplot(aes(
    x = rang1_voix_pct,
    color = election,
    fill  = election
  )) +
  geom_density(alpha=0.3,linewidth = 0.5, show.legend = FALSE) +
   scale_color_manual(
      values = c(
        "2014" = brewer.pal(11, "RdBu")[1],   # bleu extrême
        "2020" = brewer.pal(11, "RdBu")[11]   # rouge extrême
      )
    ) +
  labs(
    x = "Pourcentage de voix obtenu par le gagnant",
    y = "Densité",
    color = "Année"
  ) +
  theme_minimal()
return(graph)
} 
```

### Toutes les communes

```{r,echo=FALSE,warning=FALSE}
ggplotly(distrib_vote(df_vote)) %>% layout(legend = list(orientation = "h",x = 0.5, xanchor = "center",y = -0.2)) 
```

### Duels DVG/DVD seulement
```{r,echo=FALSE,warning=FALSE}
ggplotly(distrib_vote(gdf_RDD)) %>% layout(legend = list(orientation = "h",x = 0.5, xanchor = "center",y = -0.2)) 
```



### Duels au seuil seulement

```{r,echo=FALSE,warning=FALSE}
ggplotly(distrib_vote(gdf_RDD_seuil)) %>% layout(legend = list(orientation = "h",x = 0.5, xanchor = "center",y = -0.2)) 
```


### Distrib "delta" du score
```{r,echo=FALSE,warning=FALSE}
#avance du candidat de droite par rapport au candidat de gauche
hist_variable(gdf_RDD, delta_score_1, titre_variable = "du delta de score")
```


### Nb obs sans contrainte de seuil
```{r,echo=FALSE,warning=FALSE}

nb_obs_ss_seuil <- gdf_RDD %>%
                  arrange(election) %>%
                  mutate(rang1_Nuance = recode(
                    rang1_Nuance,
                    "-1" = "Gauche",
                    "1" = "Droite"
                  )) %>%
                  group_by(election,rang1_Nuance) %>%
                  summarise(n = n(), .groups = "drop") %>%
                  gt() %>%
                  tab_header(
                    title = "Nombre d'observations par couleur politique et élection",
                    subtitle = "Résumé des effectifs"
                  ) %>%
                  cols_label(
                    rang1_Nuance = "Couleur politique",
                    election = "Année de l'élection",
                    n = "Nombre d'observations"
                  ) %>%
                  fmt_number(
                    columns = n,
                    decimals = 0,
                    sep_mark = " ",
                    dec_mark = ","
                  )

print(nb_obs_ss_seuil)
```


:::


## Bati x vote 

::: {.panel-tabset}

### Surface moyenne créée 
```{r}
moyennes_par_couleur_muni = gdf_RDD %>%
                      group_by(rang1_Nuance, election) %>%
                      summarise(moyenne_nb_permis = mean(nb_permis, na.rm = TRUE),
                                moyenne_surface = mean(surface_creee)) %>%
                      ungroup()
print(moyennes_par_couleur_muni$moyenne_nb_permis)
```

### Nb de permis autorisés
```{r}
tab_nb_permis_surf <- moyennes_par_couleur_muni %>% 
    arrange(election) %>% 
    group_by(election) %>% 
    mutate(rang1_Nuance = recode(
                      rang1_Nuance,
                      "-1" = "Gauche",
                      "1" = "Droite")) %>% 
    gt() %>% 
    tab_header(
      title = "Nombre moyen de permis et surface moyenne durant le mandat",
      subtitle = "Par couleur politique"
    )  %>% cols_label(
    rang1_Nuance = "Couleur politique",
    moyenne_nb_permis = "Nombre moyen de permis",
    moyenne_surface = "Surface moyenne des permis de construire"
  ) %>% 
  fmt_number(
    columns = c(moyenne_nb_permis),
    decimals = 2,
    dec_mark = ",") %>% 
  fmt_number(
    columns = c(moyenne_surface),
    decimals = 0,
    sep_mark = " ",
    dec_mark = ","
  )

tab_nb_permis_surf
# pour avoir en latex : cat(as_latex(tab_nb_permis_surf))
```


:::

# Balanced Checks 

::: {.panel-tabset}

```{r}
#| echo: false
#| results: asis
#| warning: false

# Variables BC
bc_vars <- grep("^BC_", names(gdf_RDD_seuil), value = TRUE)
tab_names <- c("Population", "Densité de population", "Chômage", "Emploi")
stopifnot(length(bc_vars) == length(tab_names))

for (i in seq_along(bc_vars)) {
  # Titre de l'onglet
  cat(paste0("## ", tab_names[i], "\n\n"))
  p <- plot_rdd(gdf_RDD_seuil, outcome_var = bc_vars[i])
  print(p)
  cat("\n\n")
}
```

## Géographie

```{r geographie,echo=FALSE,warning=FALSE}
#code INSEE au seuil
codes <- gdf_RDD_seuil %>% select('Code INSEE') %>% pull()

#utilisation API géographique
communes_list <- lapply(codes, get_commune_contour)
communes_geo <- do.call(rbind, communes_list)
communes_map <- communes_geo %>% select(code,geometry) %>% 
  left_join(gdf_RDD_seuil, by = c("code" = "Code INSEE"))

# Carte
carte <- ggplot(communes_map) +
  geom_sf(aes(color = factor(rang1_Nuance))) +  # pour polygones
  scale_color_manual(
    values = c("-1" = brewer.pal(11, "RdBu")[2], 
               "1"  = brewer.pal(11, "RdBu")[9]),
    labels = c("-1" = "DVG", "1" = "DVD"),  # label pour la légende
    name = "Couleur politique du gagnant"   # titre de la légende
  ) +
  facet_wrap(~election) +
  theme_minimal()

ggplotly(carte) %>% layout(legend = list(orientation = "h",x = 0.5, xanchor = "center",y = -0.2)) 

```

:::

# Régressions

```{r, echo=FALSE}
# Fonction pour générer graphique + table
rdd_report <- function(data, outcome_var, kernel, effet_fixe = NULL,elections= c(2014, 2020)) {
  # Graphique
  p <- plot_rdd_kernel(data, outcome_var = outcome_var,kernel)
  
    # Table RDD
  if (!is.null(effet_fixe)) {
    tab <- compute_rdd(
      df = data,
      outcome_var = outcome_var,
      kernel_choisi = kernel,
      cov_choisies = effet_fixe,
      elections = elections
    )
  } else {
    tab <- compute_rdd(
      df = data,
      outcome_var = outcome_var,
      kernel_choisi = kernel,
      cov_choisies = NULL,
      elections = elections
    )
  }
  
  # Retourne un tibble/table + graphique dans une liste
  list(
    plot = p,
    table = tab
  )
}

```


## Figures

```{r fig_rdd,echo=FALSE,cache=TRUE}
#nb permis 
rdd_nb_permis_uni <- rdd_report(gdf_RDD_seuil,"nb_permis", kernel = "uni") 
rdd_nb_permis_tri <- rdd_report(gdf_RDD_seuil,"nb_permis", kernel = "tri") 

#surface
rdd_surf_uni <- rdd_report(gdf_RDD_seuil,"surface_creee", kernel = "uni") 
rdd_surf_tri <- rdd_report(gdf_RDD_seuil,"surface_creee", kernel = "tri") 

#nb permis dummy
rdd_nb_permis_uni_dummy <- rdd_report(gdf_RDD_seuil,"dummy_permis", kernel = "uni") 
rdd_nb_permis_tri_dummy <- rdd_report(gdf_RDD_seuil,"dummy_permis", kernel = "tri")  

#surface moyenne 
rdd_surf_moy_uni <- rdd_report(gdf_RDD_seuil,"surface_moyenne", kernel = "uni") 
rdd_surf_moy_tri <- rdd_report(gdf_RDD_seuil,"surface_moyenne", kernel = "tri") 
```

::: {.panel-tabset}

### [Permis] kernel uni
```{r}
print(rdd_nb_permis_uni$plot)
```

### [Permis] kernel tri

```{r}
print(rdd_nb_permis_tri$plot)
```


### [Permis : binaire] kernel uni
```{r}
print(rdd_nb_permis_uni_dummy$plot)
```

### [Permis : binaire] kernel tri

```{r}
print(rdd_nb_permis_tri_dummy$plot)
```


### [Surface créée] kernel uni
```{r}
print(rdd_surf_uni$plot)
```

### [Surface créée] kernel tri

```{r}
print(rdd_surf_tri$plot)
```



### [Surface moyenne] kernel uni
```{r}
print(rdd_surf_moy_uni$plot)
```

### [Surface moyenne] kernel tri

```{r}
print(rdd_surf_moy_tri$plot)
```

:::


## Tables

::: {.panel-tabset}

### [Permis] kernel uni

```{r premiere_table}
print(rdd_nb_permis_uni$tab)
```

### [Permis] kernel tri

```{r}
print(rdd_nb_permis_tri$tab)
```

### [Permis : binaire] kernel uni

```{r}
print(rdd_nb_permis_uni_dummy$tab)
```

### [Permis : binaire] kernel tri

```{r}
print(rdd_nb_permis_tri_dummy$tab)
```


### [Surface créée] kernel uni

```{r}
print(rdd_surf_uni$tab)
```

### [Surface créée] kernel tri

```{r}
print(rdd_surf_tri$tab)
```




### [Surface moyenne] kernel uni

```{r}
print(rdd_surf_moy_uni$tab)
```

### [Surface moyenne] kernel tri

```{r}
print(rdd_surf_moy_tri$tab)
```

:::
