---
title: "L'étiquette politique des élus locaux influence-t-elle l'artificialisation des sols à des fins industrielles et logistiques ?"
author: "Matéo Garbe, Caroline Lebrun-Sabalot, Pierre Ripoll"
format:
  html:
    toc: true
    theme: cosmo
    self-contained: true
execute: 
    echo: false
    warning: false
    message: false
    cache: true
    cache-dir: _cache
---


```{r Installation packages}
#| echo: false
#| output: false
#| cache: false

packages <- c("dplyr", "ggplot2", "reticulate",
              "rdrobust","dotenv","plotly","shiny", 
              "dotenv","RColorBrewer","tidyverse",
              "sf", "gt",
              "viridis","rnaturalearth","rnaturalearthdata",
              "knitr",
              "plotly") 

# Installer seulement ceux qui ne sont pas déjà installés
install_if_missing <- function(pkg) {
  if (!requireNamespace(pkg, quietly = TRUE)) {
    install.packages(pkg)
  }
}

lapply(packages, install_if_missing)
```

```{r Chargement packages}
#| echo: false
#| output: false
#| cache: false
library(rnaturalearth)
library(knitr)
library(sf)
library(ggplot2)
library(rnaturalearth)
library(viridis)
library(data.table)
library(dotenv)
library(ggplot2)
library(dplyr)
library(gt)
library(reticulate)
library(dotenv)
library(plotly)
library(shiny)
library(RColorBrewer)
library(tidyverse)
library(rlang)

```


```{r Chargement fcts}
#| echo: false
#| output: false
#| context: setup
#| cache: false

setwd("/home/onyxia/work/projet3A")
# Charger les fonctions
source("functions/main_functions.R")
```

```{r Import des données}
#| echo: false
#| output: false
#| context: setup

#chargement des var d'env pour Caro
if (file.exists(".env")) {
  dotenv::load_dot_env(".env")
} 

# Télécharger le CSV du RDD
remote_path <- "RDD/df_RDD_main_BC_full.csv"
gdf_RDD<-get_s3_csv("mgarbe",remote_path) %>% 
          mutate(election = factor(gsub("_muni", "", election))) %>%
          mutate(dummy_permis = as.integer(nb_permis > 0)) %>%
          filter(`Code INSEE` != 31555) #on enlève Toulouse de 2020, qui a 50 permis , gros outlier

# Télécharger le CSV pour les stats desc du vote
remote_path_elec="Elections/donnees_duel_maires_wide.csv"
df_vote <- get_s3_csv("mgarbe", remote_path_elec, delim_csv = ",") %>% 
          mutate(election = factor(gsub("_muni", "", election))) 


#Télécharger les données cluster 
remote_path_cluster="Sitadel/df_POSTclustering_fulldep_1000m3.gpkg"
df_cluster <- get_s3_gpkg("mgarbe", remote_path_cluster) 

#Télécharger les données match Sitadel/BDTOPO 
remote_path_match="Sitadel/appariement_Sitadel2_BDTopo_fulldep_1000m3.gpkg"
df_match_Sitadel_BDTOPO <- get_s3_gpkg("mgarbe", remote_path_match) 


```

```{r Création de gdf au seuil}
#| echo: false
#| output: false
#| context: data

#récupérer l'objet Python
seuil_RDD <- 8
gdf_RDD_seuil <- gdf_RDD %>% filter(abs(delta_score_1) < seuil_RDD)
```


# Statistiques descriptives 

## Distributions Bati (moyenne par commune et mandat)



```{r Description du bati,echo=FALSE,warning=FALSE}
dens_plot <- function(data, variable, election_col = "election", titre_variable = NULL, right_pct = 0.97, adjust = 1) {
  
  var_quo <- enquo(variable)
  var_name <- if (is.null(titre_variable)) as_label(var_quo) else titre_variable
  # Préparer la variable "Mandat" à partir de election_col
  # Filtrer uniquement les valeurs > 0
  data <- data %>%
    filter(!!var_quo > 0) %>%
    mutate(
      # Préparer la variable "Mandat"
      Mandat = case_when(
        !!sym(election_col) == 2014 ~ "2014-2020",
        !!sym(election_col) == 2020 ~ "2020-2025",
        TRUE ~ as.character(!!sym(election_col))
      )
    )

  var_values <- dplyr::pull(data, !!var_quo)
  
  # Calcul médiane globale (optionnel, peut faire par groupe si tu veux)
  med <- median(var_values, na.rm = TRUE)
  
  # Borne supérieure pour zoom à right_pct
  upper <- quantile(var_values, right_pct, na.rm = TRUE)
  
  # Graph ggplot avec densité par Mandat
  p <- ggplot(data, aes(x = !!var_quo, fill = Mandat)) +
    geom_density(alpha = 0.5, adjust = adjust) +
    geom_vline(xintercept = med, linetype = "dashed", size = 1, color = "#000000") +
    coord_cartesian(xlim = c(min(var_values, na.rm = TRUE), upper)) +
    labs(subtitle = paste("Médiane :", round(med, 1)),
         x = "",
         y = "",
         fill = "Mandat") +
    theme_minimal(base_size = 14) +
    scale_fill_manual(values = c("2014-2020" = "#8B3F8B", "2020-2025" = "#5BB8F5"))
    theme(plot.title = element_text(face = "bold", hjust = 0.5, size = 16),
          plot.subtitle = element_text(hjust = 0.5, size = 12, color = "gray40"),
          axis.title.y = element_text(margin = margin(r = 10)),
          axis.title.x = element_text(margin = margin(t = 10)),
          legend.position = "bottom")
  
  # Convertir en plotly interactif
  ggplotly(p)%>% layout(legend = list(orientation = "h",x = 0.5, xanchor = "center",y = -0.05))
}
```




::: {.panel-tabset}


### Communes et permis

```{r}
communes_all <- read_csv("data/donnees_electorales/donnees_muni_epci_completes.csv") %>%
  mutate(
    Mandat = case_when(
      annee >= 2014 & annee <= 2019 ~ "2014-2020",
      annee >= 2020 & annee <= 2025 ~ "2020-2025",
      TRUE ~ as.character(annee)
    ),
    COMM = as.integer(ident_election_ville)
  ) %>%
  select(Mandat, COMM) %>%
  distinct()  # une seule ligne par commune par mandat

df_permis <- df_match_Sitadel_BDTOPO %>%
  st_set_geometry(NULL) %>%
  mutate(
    Mandat = case_when(
      ANNEE_REELLE_AUTORISATION >= 2014 & ANNEE_REELLE_AUTORISATION <= 2019 ~ "2014-2020",
      ANNEE_REELLE_AUTORISATION >= 2020 & ANNEE_REELLE_AUTORISATION <= 2025 ~ "2020-2025",
      TRUE ~ as.character(ANNEE_REELLE_AUTORISATION)
    ),
    COMM = as.integer(COMM)
  ) %>%
  filter(!is.na(COMM))%>%
  group_by(Mandat,COMM)%>%
  summarise(nb_permis=n())

tableau_mandat <- communes_all %>%
  left_join(df_permis,by = c("Mandat","COMM")) %>%
  mutate(nb_permis = ifelse(is.na(nb_permis), 0, nb_permis)) %>%
  group_by(Mandat)%>%
  arrange(Mandat)%>%
  summarise(
    n_total = n(),                  # nombre total de communes
    n_with_permis = sum(nb_permis > 0)  # communes avec nb_permis>0
  ) %>%
  mutate(pct_with_permis = n_with_permis / n_total * 100) %>%
  arrange(Mandat)

# Si tu veux renommer les colonnes pour l’affichage
tableau_mandat <- tableau_mandat %>%
  rename(
    "Nombre de communes" = n_total,
    "Avec permis" = n_with_permis,
    "%" = pct_with_permis
  )

```

```{r}
calcul_pct_communes <- function(gdf_RDD) {
  gdf_RDD %>%
    mutate(
      Mandat = case_when(
        election == 2014 ~ "2014-2020",
        election == 2020 ~ "2020-2025",
        TRUE ~ as.character(election)
      ),
      nb_permis = ifelse(is.na(nb_permis), 0, nb_permis)  # sécurise les NA
    ) %>%
    group_by(Mandat) %>%
    summarise(
      n_total = n(),
      n_with_permis = sum(nb_permis > 0),
      .groups = "drop"
    ) %>%
    mutate(pct_with_permis = n_with_permis / n_total * 100) %>%
    arrange(Mandat) %>%
    rename(
      "Nombre de communes" = n_total,
      "Avec permis" = n_with_permis,
      "%" = pct_with_permis
    )
}

pct_communes_duels<-calcul_pct_communes(gdf_RDD)
pct_communes_RDD_seuil<-calcul_pct_communes(gdf_RDD_seuil)

```


```{r tableau mandat}
kable(tableau_mandat, 
      caption = "Sous-champ : communes avec une étiquette politique aux élections", 
      digits = 1) 

kable(pct_communes_duels, 
      caption = "Sous-champ : communes avec une opposition droite/gauche", 
      digits = 1) 

kable(pct_communes_RDD_seuil, 
      caption = paste0("Sous-champ : communes du RDD (fenêtre +/- ",seuil_RDD," pts)"), 
      digits = 1) 
```

### Surface crée 
```{r,echo=FALSE,warning=FALSE}
dens_plot(gdf_RDD, surface_creee, titre_variable = "")
```

### Permis
```{r,echo=FALSE,warning=FALSE}
dens_plot(gdf_RDD, nb_permis, titre_variable = "")
```

:::

## Etude du clustering

::: {.panel-tabset}


### Dynamique

```{r graph cluster par annee et cumul de batiments}
seuil <- 1000

# Nb de clusters par année (Sitadel)
clusters_count <- df_cluster %>%
  filter(Base == "BDTOPO", SURF_CREEE > seuil) %>%
  st_set_geometry(NULL) %>%
  select(starts_with("cluster_id_")) %>%
  pivot_longer(cols = everything(), names_to = "annee", values_to = "cluster_id") %>%
  mutate(annee = as.integer(sub("cluster_id_", "", annee))) %>%
  filter(cluster_id > 0) %>%
  group_by(annee) %>%
  summarise(nb_clusters = n_distinct(cluster_id)) %>%
  arrange(annee) %>%
  mutate(nb_clusters = nb_clusters/ nb_clusters[annee == 2014] *100)

# Cumul de bâtiments (BDTOPO)
batiments_cum <- df_cluster %>%
  filter(Base == "BDTOPO", SURF_CREEE > seuil) %>%
  group_by(ID) %>%
  filter(Annee_REF == min(Annee_REF)) %>%  
  ungroup() %>%
  st_set_geometry(NULL) %>%                # retirer la géométrie
  count(Annee_REF) %>%                     
  arrange(Annee_REF) %>%
  mutate(cum_batiments = cumsum(n)) %>%    # cumul réel des bâtiments
  rename(annee = Annee_REF)%>%
  mutate(cum_batiments = cum_batiments/ cum_batiments[annee == 2014]* 100)

# Plot avec un seul axe
plot<-ggplot() +
  geom_line(data = clusters_count, aes(x = annee, y = nb_clusters, color = "Nb clusters")) +
  geom_point(data = clusters_count, aes(x = annee, y = nb_clusters, color = "Nb clusters")) +
  geom_line(data = batiments_cum, aes(x = annee, y = cum_batiments, color = "Cumul bâtiments")) +
  geom_point(data = batiments_cum, aes(x = annee, y = cum_batiments, color = "Cumul bâtiments")) +
  scale_color_manual(values = c("Nb clusters" = "#2C7FB8", "Cumul bâtiments" = "#D95F0E")) +
  labs(
    x = "",
    y = "Base 100 (2014)",
    color = ""
  ) +
  theme_minimal()+
    theme(
    legend.position = "bottom",       # légende sous le graphique
    legend.key.width = unit(2, "lines")  # largeur des clés de la légende
  )

#plot 
ggplotly(plot)%>% layout(legend = list(orientation = "h",x = 0.5, xanchor = "center",y = -0.05))

```

### Géographie (2025)

```{r carte,echo=FALSE,warning=FALSE}

annees_plot <- c(2025)

# préparer géométrie
df_sf <- st_zm(df_cluster, drop = TRUE)
df_sf <- st_transform(df_sf, 4326)

dt <- as.data.table(df_sf)

# colonnes cluster à utiliser
cols <- paste0("cluster_id_", annees_plot)

dt <- dt[, c("ID", cols, "geom"), with = FALSE]

# passage en format long
dt_long <- melt(
  dt,
  measure.vars = cols,
  variable.name = "annee_col",
  value.name = "cluster_id"
)

# récupérer année
dt_long[, Annee := as.integer(sub("cluster_id_", "", annee_col))]

# garder uniquement les clusters
dt_long <- dt_long[cluster_id > 0]

# taille des clusters
cluster_sizes <- dt_long[
  ,
  .(n_bat = .N),
  by = .(Annee, cluster_id)
]

# point aléatoire dans chaque cluster
cluster_points <- dt_long[
  ,
  .SD[sample(.N, 1)],
  by = .(Annee, cluster_id)
][
  ,
  .(Annee, cluster_id, geom)
]

# joindre taille + point
clusters_map <- left_join(
  cluster_points,
  cluster_sizes,
  by = c("Annee", "cluster_id")
)

clusters_map <- st_as_sf(clusters_map)
clusters_map <- st_point_on_surface(clusters_map) 

# carte France
france <- ne_countries(
  scale = "medium",
  country = "France",
  returnclass = "sf"
) |> st_transform(4326)

carte <- ggplot() +
  geom_sf(data = france, fill = "grey95", color = "black") +
  geom_sf(
    data = clusters_map,
    aes(size = n_bat),
    color = "#612C79",   # couleur fixe, plus de légende année
    alpha = 0.7
  ) +
  scale_size(
    range  = c(0.2, 7),
    breaks = c(10, 20, 50, 100, 500, 1000),
    name   = "Nombre de bâtiments"
  ) +
  coord_sf(xlim = c(-5, 10), ylim = c(41, 51)) +
  theme_minimal() +
  theme(legend.position = "bottom")

plotly::ggplotly(carte) %>%
  plotly::layout(legend = list(orientation = "h", x = 0.5, xanchor = "center", y = -0.1))

```


### Taille des clusters

```{r taille des clusters,echo=FALSE,WARNING=FALSE}
# Les années à visualiser
annees_plot <- c(2014, 2020, 2025)

dt <- as.data.table(df_cluster)
cols_plot <- paste0("cluster_id_", annees_plot)

plot_data <- melt(
  dt,
  id.vars = NULL,
  measure.vars = cols_plot,
  variable.name = "cluster_col",
  value.name = "cluster_value"
)[cluster_value > 0]

plot_data[, Annee := as.integer(sub("cluster_id_", "", cluster_col))]
plot_data <- plot_data[, .(cluster_size = .N), by = .(Annee, cluster_value)]
plot_data[, cluster_size_norm := cluster_size / sum(cluster_size), by = Annee] #normalisation 

summary_table <- plot_data[, .(
  mean_cluster_size = mean(cluster_size),
  mean_cluster_size_norm = mean(cluster_size_norm)*1000
), by = Annee]

summary_table<- summary_table%>%rename(
    "Taille moyenne" = mean_cluster_size,
    "Taille moyenne normalisée" = mean_cluster_size_norm
  )

kable(summary_table, 
      caption = "Taille moyenne des clusters et taille normalisée selon le nb de batiments") 


#et si on plot des distrib très proches

```


:::


## Données croisées Clustering et Sitadel

::: {.panel-tabset}


### Appariement

```{r matching}
df_plot <- df_match_Sitadel_BDTOPO %>%
  st_set_geometry(NULL) %>%
  filter(!is.na(ANNEE_REELLE_AUTORISATION)) %>%
  group_by(annee = ANNEE_REELLE_AUTORISATION) %>%
  summarise(
    n_total = n(),
    n_localisable = sum(ind_localisable > 0, na.rm = TRUE),
    n_matched = sum(ind_localisable > 0 & ind_match_BDTOPO > 0, na.rm = TRUE),
    prop_localisable = n_localisable / n_total,
    prop_matched = n_matched / n_total,
    .groups = "drop"
  )

df_long <- df_plot %>%
  select(annee, prop_localisable, prop_matched) %>%
  tidyr::pivot_longer(
    cols = -annee,
    names_to = "type",
    values_to = "proportion"
  ) %>%
  mutate(type = recode(
    type,
    prop_localisable = "Localisable",
    prop_matched = "Identifié dans BD Topo"
  ))

df_long$type <- factor(
  df_long$type,
  levels = c("Localisable", "Identifié dans BD Topo")
)

plot <-ggplot(df_long, aes(x = annee, y = proportion, fill = type)) +
  geom_col(position = "identity", alpha = 1) +
  scale_fill_manual(values = c(
    "Localisable" = "lightgray",
    "Identifié dans BD Topo" = "skyblue"
  )) +
  labs(
    y="",
    x = "",
    fill = ""
  ) +
  ylim(0, 1) +
  theme_minimal()+
  theme(legend.position = "bottom")

plot
#ggplotly(plot)%>% layout(legend = list(orientation = "h",x = 0.5, xanchor = "center",y = -0.05))
```


### Permis en cluster

```{r permis x cluster,echo=FALSE,warning=FALSE}

colors_veridis <- viridis(11, option = "viridis")[c(3, 9)]   
seuil <- 1000

graph_df <- df_cluster %>%
  filter(Base == "Sitadel", SURF_CREEE > seuil) %>%
  st_set_geometry(NULL) %>%
  rowwise() %>%
  mutate(cluster_dyn = cur_data()[[paste0("cluster_id_", Annee_REF)]]) %>%
  ungroup() %>%
  group_by(Annee = Annee_REF) %>%
  summarise(
    pct_cluster_stat2 = mean(cluster_id > 0) * 100,
    pct_cluster_stat1 = mean(cluster_dyn > 0) * 100,
    .groups = "drop"
  ) %>%
  pivot_longer(-Annee, names_to = "stat", values_to = "pct") %>%
  mutate(
    # Recode et forcer factor avec niveaux dans le bon ordre
    stat = factor(stat, levels = c("pct_cluster_stat1", "pct_cluster_stat2"),
                  labels = c(
                    "Insertion dans un cluster à la date d'autorisation",
                    "Insertion dans un cluster en 2025"
                  ))
  )

graph <- ggplot(graph_df, aes(x = Annee, y = pct, color = stat)) +
  geom_line(size = 1.2) +
  geom_point(size = 2) +
  scale_color_manual(
    values = c(
      "Insertion dans un cluster à la date d'autorisation" = colors_veridis[2],
      "Insertion dans un cluster en 2025" = colors_veridis[1]
    ),
    name = ""
  ) +
  labs(
    x = "",
    y = ""
  ) +
  theme_minimal(base_size = 14) +
  theme(
    legend.position = "bottom",
    legend.text = element_text(size = 12),
    legend.key.width = unit(2, "lines")
  )

# Convertir en Plotly interactif
ggplotly(graph)%>% layout(legend = list(orientation = "h",x = 0.5, xanchor = "center",y = -0.2)) 
```


### Carto des permis en cluster (2025)

```{r Carto permis dans cluster 2025}

# 1️⃣ Définir les périodes
periodes <- c("2014-2020", "2020-2025")

# 2️⃣ Tous les départements
url_deps <- "https://raw.githubusercontent.com/gregoiredavid/france-geojson/master/departements.geojson"
departements_sf <- sf::st_read(url_deps, quiet = TRUE) %>%
  mutate(DEP_CODE = as.integer(code))
deps <- departements_sf %>% st_set_geometry(NULL) %>% select(DEP_CODE)

# 3️⃣ Créer toutes les combinaisons DEP × période
all_combinations <- expand.grid(
  DEP_CODE = deps$DEP_CODE,
  periode = periodes,
  stringsAsFactors = FALSE
)

# 4️⃣ Calculer le % de bâtiments en cluster (comme avant)
df_map_period <- df_cluster %>%
  filter(Base == "Sitadel", SURF_CREEE > seuil) %>%
  st_set_geometry(NULL) %>%
  rowwise() %>%
  mutate(cluster_dyn = cur_data()[[paste0("cluster_id_", Annee_REF)]]) %>%
  ungroup() %>%
  mutate(
    periode = case_when(
      Annee_REF >= 2014 & Annee_REF <= 2019 ~ "2014-2020",
      Annee_REF >= 2020 & Annee_REF <= 2025 ~ "2020-2025",
      TRUE ~ NA_character_
    )
  ) %>%
  filter(!is.na(periode)) %>%
  group_by(periode, DEP_CODE) %>%
  summarise(
    pct_cluster_stat1 = mean(cluster_dyn > 0) * 100,
    .groups = "drop"
  )

# 5️⃣ Joindre les données à toutes les combinaisons (remplir les NA)
df_map_period_full <- all_combinations %>%
  left_join(df_map_period, by = c("DEP_CODE", "periode"))

# 6️⃣ Jointure avec le shapefile
departements_sf <- departements_sf %>%
  mutate(DEP_CODE = as.integer(code))

map_data <- departements_sf %>%
  left_join(df_map_period_full, by = "DEP_CODE")

carte<-ggplot(map_data) +
  geom_sf(aes(fill = pct_cluster_stat1), color = "white", size = 0.1) +
  scale_fill_viridis(
    option = "viridis",
    direction = -1,
    name = "% en cluster",
    na.value = "grey90"
  ) +
  facet_wrap(~periode) +
  theme_minimal(base_size = 14) +
  theme(
    legend.position = "bottom",
    legend.title = element_text(size = 12),
    legend.text  = element_text(size = 10),
    axis.title = element_blank(),     # pas de titre d'axes
    axis.text = element_blank(),      # pas de texte des axes
    axis.ticks = element_blank()  
  )

carte
```


### Taille des clusters

```{r}

df_base_cluster <- df_cluster %>%
  st_set_geometry(NULL) %>%
  filter(cluster_id_2025 != -1) %>%
  group_by(cluster_id_2025, Base) %>%
  summarise(
    nb_bat = n(),   # nombre de lignes = nb de bâtiments
    .groups = "drop"
  )

df_cluster_size <- df_cluster %>%
  st_set_geometry(NULL) %>%
  filter(cluster_id_2025 != -1) %>%
  group_by(cluster_id_2025) %>%
  summarise(
    taille_cluster = n(),
    .groups = "drop"
  )

df_final <- df_base_cluster %>%
  left_join(df_cluster_size, by = "cluster_id_2025")

plot <- ggplot(df_final, aes(x = taille_cluster, fill = Base)) +
  geom_density(alpha = 0.5) +
  scale_x_log10() +
  theme_minimal() +
  scale_fill_manual(values = c("Sitadel" = "#8B3F8B", "BDTOPO" = "#5BB8F5"))+
  labs(
    x = "Taille des clusters",
    y = "Densité"
  )

ggplotly(plot)%>% layout(legend = list(orientation = "h",x = 0.5, xanchor = "center",y = -0.2)) 

```

:::


## Répartition des votes

::: {.panel-tabset}

```{r,echo=FALSE,warning=FALSE}
distrib_vote <- function(df){
graph <- df %>%  
  ggplot(aes(
    x = rang1_voix_pct,
    color = election,
    fill  = election
  )) +
  geom_density(alpha=0.3,linewidth = 0.5, show.legend = FALSE) +
   scale_color_manual(
      values = c(
        "2014" = brewer.pal(11, "RdBu")[1],   # bleu extrême
        "2020" = brewer.pal(11, "RdBu")[11]   # rouge extrême
      )
    ) +
  labs(
    x = "Pourcentage de voix obtenu par le gagnant",
    y = "Densité",
    color = "Année"
  ) +
  theme_minimal()
return(graph)
} 
```

### Toutes les communes

```{r,echo=FALSE,warning=FALSE}
ggplotly(distrib_vote(df_vote)) %>% layout(legend = list(orientation = "h",x = 0.5, xanchor = "center",y = -0.2)) 
```

### Duels DVG/DVD seulement
```{r,echo=FALSE,warning=FALSE}
ggplotly(distrib_vote(gdf_RDD)) %>% layout(legend = list(orientation = "h",x = 0.5, xanchor = "center",y = -0.2)) 
```


### Duels au seuil seulement

```{r,echo=FALSE,warning=FALSE}
ggplotly(distrib_vote(gdf_RDD_seuil)) %>% layout(legend = list(orientation = "h",x = 0.5, xanchor = "center",y = -0.2)) 
```


### Delta score
```{r,echo=FALSE,warning=FALSE}
#avance du candidat de droite par rapport au candidat de gauche

hist_variable <- function(data, variable, titre_variable = NULL, bins = 50) {
  var_quo <- enquo(variable)
  var_name <- if (is.null(titre_variable)) as_label(var_quo) else titre_variable
  med <- median(dplyr::pull(data, !!var_quo), na.rm = TRUE)
  
  p <- ggplot(data, aes(x = !!var_quo)) +
    geom_histogram(bins = bins, fill = "#2C7FB8", color = "white", alpha = 0.8) +
    geom_vline(xintercept = med, linetype = "dashed", size = 1, color = "#000000") +
    labs(subtitle = paste("Médiane :", round(med, 1)),
         x = "",
         y = "") +
    theme_minimal(base_size = 14) +
    theme(plot.title = element_text(face = "bold", hjust = 0.5, size = 16),
          plot.subtitle = element_text(hjust = 0.5, size = 12, color = "gray40"),
          axis.title.y = element_text(margin = margin(r = 10)),
          axis.title.x = element_text(margin = margin(t = 10)))
  
  ggplotly(p) %>% layout(bargap = 0.05, hovermode = "x")
}

hist_variable(gdf_RDD, delta_score_1, titre_variable = "")
```

:::


## Données croisées Sitadel et vote

```{r}
moyennes_par_couleur_muni = gdf_RDD %>%
                      group_by(election,rang1_Nuance) %>%
                      summarise(moyenne_nb_permis = mean(nb_permis, na.rm = TRUE),
                                moyenne_surface = mean(surface_creee),
                                total_nb_permis   = sum(nb_permis, na.rm = TRUE)) %>%
                      ungroup()

moyennes_par_couleur_muni_seuil = gdf_RDD_seuil %>%
                      group_by(election,rang1_Nuance) %>%
                      summarise(moyenne_nb_permis = mean(nb_permis, na.rm = TRUE),
                                moyenne_surface = mean(surface_creee),
                                total_nb_permis   = sum(nb_permis, na.rm = TRUE)) %>%
                      ungroup()
```

```{r}
moyennes_par_couleur_muni %>%
  arrange(election, rang1_Nuance) %>%
  mutate(rang1_Nuance = recode(rang1_Nuance, "-1" = "DVG", "1" = "DVD")) %>%
  rename(
    `Élection`          = election,
    `Couleur politique` = rang1_Nuance,
    `Nb permis moyen`   = moyenne_nb_permis,
    `Surface moyenne`   = moyenne_surface,
    `Total permis autorisés`   = total_nb_permis
  ) %>%
  kable(digits = 2, caption = 'Champ : ensemble des "duels" DVG/DVD') 

moyennes_par_couleur_muni_seuil %>%
  arrange(election, rang1_Nuance) %>%
  mutate(rang1_Nuance = recode(rang1_Nuance, "-1" = "DVG", "1" = "DVD")) %>%
  rename(
    `Élection`          = election,
    `Couleur politique` = rang1_Nuance,
    `Nb permis moyen`   = moyenne_nb_permis,
    `Surface moyenne`   = moyenne_surface,
    `Total permis autorisés`   = total_nb_permis
  ) %>%
  kable(digits = 2,caption = paste0('Champ : "duels" autour du seuil (+/- ', seuil_RDD, ')'))
```


# Regression discontinuity design (RDD)

## Balanced Checks 

::: {.panel-tabset}

```{r}
#| cache: false

# Variables BC

BC_pop<-rdd_table_plot(df = gdf_RDD,
                        outcome_var = "BC_pop",
                        y_label="Population")

BC_dens<-rdd_table_plot(df = gdf_RDD,
                        outcome_var = "BC_dens_pop",
                        y_label="Densité de population")

BC_emploi<-rdd_table_plot(df = gdf_RDD,
                        outcome_var = "BC_taux_emploi",
                        y_label="Emploi")


BC_chom<-rdd_table_plot(df = gdf_RDD,
                        outcome_var = "BC_taux_chom",
                        y_label="Chômage")

```

### Tables
```{r}
#| cache: false
#| echo: false 

BC_pop$table
BC_dens$table
BC_emploi$table
BC_chom$table
```

### Population

```{r}
#| cache: false
#| echo: false 

ggplotly(BC_pop$plot)
```

### Densité de population

```{r}
#| cache: false
#| echo: false 

ggplotly(BC_dens$plot)
```


### Emploi

```{r}
#| cache: false
#| echo: false 

ggplotly(BC_emploi$plot)
```

### Chômage

```{r}
#| cache: false
#| echo: false 

ggplotly(BC_chom$plot)
```


### Géographie

```{r Geographie}
#| cache: true

#code INSEE au seuil
codes <- gdf_RDD_seuil %>% select('Code INSEE') %>% pull()

#utilisation API géographique
#communes_list <- lapply(codes, get_commune_contour)
communes_list <- lapply(codes, function(code) {
  result <- get_commune_contour(code)
  if (is.null(result)) return(NULL)
  result
})
communes_list <- Filter(Negate(is.null), communes_list)
communes_geo <- do.call(rbind, communes_list)
communes_map <- communes_geo %>% select(code,geometry) %>% 
  left_join(gdf_RDD_seuil, by = c("code" = "Code INSEE"))

# Carte
carte <- ggplot(communes_map) +
  geom_sf(aes(color = factor(rang1_Nuance))) +  # pour polygones
  scale_color_manual(
    values = c("-1" = brewer.pal(11, "RdBu")[2], 
               "1"  = brewer.pal(11, "RdBu")[9]),
    labels = c("-1" = "DVG", "1" = "DVD"),  # label pour la légende
    name = "Couleur politique du gagnant"   # titre de la légende
  ) +
  facet_wrap(~election) +
  theme_minimal()

ggplotly(carte) %>% plotly::layout(legend = list(orientation = "h", x = 0.5, xanchor = "center", y = -0.2))

```

:::

## Résultats

```{r Ajout clusters à gdf_RDD}
#RDD clustring
df_RDD_cluster<-df_cluster %>%
  filter(Base == "Sitadel", SURF_CREEE > seuil) %>%
  st_set_geometry(NULL) %>%
  rowwise() %>%
  mutate(cluster_dyn = cur_data()[[paste0("cluster_id_", Annee_REF)]]) %>%
  ungroup() %>%
  mutate(
    election = case_when(
      Annee_REF >= 2014 & Annee_REF <= 2019 ~ 2014,
      Annee_REF >= 2020 & Annee_REF <= 2025 ~ 2020,
      TRUE ~ NA
    )
  ) %>%
  filter(!is.na(election)) %>%
  mutate(
    COMM = as.character(COMM),           # convertir en texte
    COMM = str_pad(COMM, width = 5, pad = "0")  # ajouter un 0 devant si nécessaire
  ) %>%
  rename(`Code INSEE`=COMM)%>%
  group_by(election, `Code INSEE`) %>%
  summarise(
    pct_cluster_aut = mean(cluster_dyn > 0) * 100,
    pct_cluster_2025 = mean(cluster_id > 0) * 100,
    .groups = "drop"
  )%>%
  mutate(election=factor(election))

gdf_RDD<-gdf_RDD %>%
  left_join(df_RDD_cluster, by = c("Code INSEE", "election"))
```


```{r Régression des RDD}
#| cache: false
#| echo: false 

#PAR DEFAUT KERNEL TRIANGULAIRE
rdd_permis<-rdd_table_plot(df = gdf_RDD,
                              y_label="Nombre de permis",
                              outcome_var = "nb_permis")

rdd_permis_bin<-rdd_table_plot(df = gdf_RDD,
                              y_label="Autorisation d'un permis a minima",
                              outcome_var = "dummy_permis")

rdd_surf<-rdd_table_plot(df = gdf_RDD,
                              y_label="Surface totale crée",
                              outcome_var = "surface_creee")

rdd_surf_moy<-rdd_table_plot(df = gdf_RDD,
                              y_label="Surface moyenne par permis",
                              outcome_var = "surface_moyenne")

rdd_cluster<-rdd_table_plot(df = gdf_RDD,
                              y_label="Part des autorisations en cluster",
                              outcome_var = "pct_cluster_aut")
 
```

::: {.panel-tabset}

### Tables
```{r}
#| cache: false
#| echo: false 

rdd_permis$table
rdd_permis_bin$table
rdd_surf$table
rdd_surf_moy$table
rdd_cluster$table
```

### Permis

```{r}
#| cache: false
#| echo: false 

ggplotly(rdd_permis$plot)
```


### Permis binaire
```{r}
#| cache: false
#| echo: false 

ggplotly(rdd_permis_bin$plot)
```

### Surface

```{r}
#| cache: false
#| echo: false 

ggplotly(rdd_surf$plot)
```


### Surface moyenne 
```{r}
#| cache: false
#| echo: false 

ggplotly(rdd_surf_moy$plot)
```

### Clusters
```{r}
#| cache: false
#| echo: false 

ggplotly(rdd_cluster$plot)
```
