---
title: "L'étiquette politique des élus locaux influence-t-elle l'artificialisation des sols à des fins industrielles et logistiques ?"
author: "Caroline Lebrun-Sabalot, Pierre Ripoll, Matéo Garbe"
format:
  html:
    toc: true
    theme: cosmo
    self-contained: true
execute: 
    echo: false
---


```{r}
#| echo: false
#| output: false

packages <- c("dplyr", "ggplot2", "reticulate",
              "rdrobust","dotenv","plotly","shiny", 
              "dotenv","RColorBrewer","tidyverse",
              "sf") #carto

# Installer seulement ceux qui ne sont pas déjà installés
install_if_missing <- function(pkg) {
  if (!requireNamespace(pkg, quietly = TRUE)) {
    install.packages(pkg)
  }
}

lapply(packages, install_if_missing)
```

```{r}
#| echo: false
#| output: false
library(dotenv)
library(ggplot2)
library(dplyr)
library(reticulate)
library(dotenv)
library(plotly)
library(shiny)
library(RColorBrewer)
library(tidyverse)
```




```{r}
#| echo: false
#| output: false
#| context: setup
setwd("/home/onyxia/work/projet3A")
# Charger les fonctions
source("functions/main_functions.R")

#chargement des var d'env pour Caro
if (file.exists(".env")) {
  dotenv::load_dot_env(".env")
} 

# Télécharger le CSV du RDD
remote_path <- "RDD/df_RDD_main_BC_full.csv"
gdf_RDD<-get_s3_csv("mgarbe",remote_path) %>% 
    mutate(election = factor(gsub("_muni", "", election)))

# Télécharger le CSV pour les stats desc du vote
remote_path_elec="Elections/donnees_duel_maires_wide.csv"
df_vote <- get_s3_csv("mgarbe", remote_path_elec, delim_csv = ",") %>% 
  mutate(election = factor(gsub("_muni", "", election)))
```

```{r}
#| echo: false
#| output: false
#| context: data

#récupérer l'objet Python
seuil <- 8
gdf_RDD_seuil <- gdf_RDD %>% filter(abs(delta_score_1) < seuil)
```


# Statistiques descriptives

## Répartition des votes

::: {.panel-tabset}

```{r}
distrib_vote <- function(df){
graph <- df %>%  
  ggplot(aes(
    x = rang1_voix_pct,
    color = election,
    fill  = election
  )) +
  geom_density(alpha=0.3,linewidth = 0.5, show.legend = FALSE) +
   scale_color_manual(
      values = c(
        "2014" = brewer.pal(11, "RdBu")[1],   # bleu extrême
        "2020" = brewer.pal(11, "RdBu")[11]   # rouge extrême
      )
    ) +
  labs(
    x = "Pourcentage de voix obtenu par le gagnant",
    y = "Densité",
    color = "Année"
  ) +
  theme_minimal()
return(graph)
} 
```

## Toutes les communes

```{r,echo=FALSE,warning=FALSE}
ggplotly(distrib_vote(df_vote)) %>% layout(legend = list(orientation = "h",x = 0.5, xanchor = "center",y = -0.2)) 
```

## Duels DVG/DVD seulement
```{r,echo=FALSE,warning=FALSE}
ggplotly(distrib_vote(gdf_RDD)) %>% layout(legend = list(orientation = "h",x = 0.5, xanchor = "center",y = -0.2)) 
```


## Duels au seuil seulement

```{r,echo=FALSE,warning=FALSE}
ggplotly(distrib_vote(gdf_RDD_seuil)) %>% layout(legend = list(orientation = "h",x = 0.5, xanchor = "center",y = -0.2)) 
```


:::

# Balanced Checks 

::: {.panel-tabset}

```{r}
#| echo: false
#| results: asis
#| warning: false

# Variables BC
bc_vars <- grep("^BC_", names(gdf_RDD_seuil), value = TRUE)
tab_names <- c("Population", "Densité de population", "Chômage", "Emploi")
stopifnot(length(bc_vars) == length(tab_names))

for (i in seq_along(bc_vars)) {
  # Titre de l'onglet
  cat(paste0("## ", tab_names[i], "\n\n"))
  p <- plot_rdd(gdf_RDD_seuil, outcome_var = bc_vars[i])
  print(p)
  cat("\n\n")
}
```

## Géographie

```{r,echo=FALSE,warning=FALSE}
#code INSEE au seuil
codes <- gdf_RDD_seuil %>% select('Code INSEE') %>% pull()

#utilisation API géographique
communes_list <- lapply(codes, get_commune_contour)
communes_geo <- do.call(rbind, communes_list)
communes_map <- communes_geo %>% select(code,geometry) %>% 
  left_join(gdf_RDD_seuil, by = c("code" = "Code INSEE"))

# Carte
carte <- ggplot(communes_map) +
  geom_sf(aes(color = factor(rang1_Nuance))) +  # pour polygones
  scale_color_manual(
    values = c("-1" = brewer.pal(11, "RdBu")[2], 
               "1"  = brewer.pal(11, "RdBu")[9]),
    labels = c("-1" = "DVG", "1" = "DVD"),  # label pour la légende
    name = "Couleur politique du gagnant"   # titre de la légende
  ) +
  facet_wrap(~election) +
  theme_minimal()

ggplotly(carte) %>% layout(legend = list(orientation = "h",x = 0.5, xanchor = "center",y = -0.2)) 

```

:::

# Régressions

```{r, echo=FALSE}
# Fonction pour générer graphique + table
rdd_report <- function(data, outcome_var, kernel, effet_fixe = NULL,elections= c(2014, 2020)) {
  # Graphique
  p <- plot_rdd_kernel(data, outcome_var = outcome_var,kernel)
  
    # Table RDD
  if (!is.null(effet_fixe)) {
    tab <- compute_rdd(
      df = data,
      outcome_var = outcome_var,
      kernel_choisi = kernel,
      cov_choisies = effet_fixe,
      elections = elections
    )
  } else {
    tab <- compute_rdd(
      df = data,
      outcome_var = outcome_var,
      kernel_choisi = kernel,
      cov_choisies = NULL,
      elections = elections
    )
  }
  
  # Retourne un tibble/table + graphique dans une liste
  list(
    plot = p,
    table = tab
  )
}

```


## Figures

```{r,echo=FALSE,cache=TRUE}
#nb permis 
rdd_nb_permis_uni <- rdd_report(gdf_RDD_seuil,"nb_permis", kernel = "uni") 
rdd_nb_permis_tri <- rdd_report(gdf_RDD_seuil,"nb_permis", kernel = "tri") 

#surface
rdd_surf_uni <- rdd_report(gdf_RDD_seuil,"surface_creee", kernel = "uni") 
rdd_surf_tri <- rdd_report(gdf_RDD_seuil,"surface_creee", kernel = "tri") 

#surface moyenne 
rdd_surf_moy_uni <- rdd_report(gdf_RDD_seuil,"surface_moyenne", kernel = "uni") 
rdd_surf_moy_tri <- rdd_report(gdf_RDD_seuil,"surface_moyenne", kernel = "tri") 
```

::: {.panel-tabset}

### [Permis] kernel uni
```{r}
print(rdd_nb_permis_uni$plot)
```

### [Permis] kernel tri

```{r}
print(rdd_nb_permis_tri$plot)
```

### [Surface crée] kernel uni
```{r}
print(rdd_surf_uni$plot)
```

### [Surface crée] kernel tri

```{r}
print(rdd_surf_tri$plot)
```

### [Surface moyenne] kernel uni
```{r}
print(rdd_surf_moy_uni$plot)
```

### [Surface moyenne] kernel tri

```{r}
print(rdd_surf_moy_tri$plot)
```

:::


## Tables

::: {.panel-tabset}

### [Permis] kernel uni

```{r}
print(rdd_nb_permis_uni$tab)
```

### [Permis] kernel tri

```{r}
print(rdd_nb_permis_tri$tab)
```

### [Surface crée] kernel uni

```{r}
print(rdd_surf_uni$tab)
```

### [Surface crée] kernel tri

```{r}
print(rdd_surf_tri$tab)
```

### [Surface moyenne] kernel uni

```{r}
print(rdd_surf_moy_uni$tab)
```

### [Surface moyenne] kernel tri

```{r}
print(rdd_surf_moy_tri$tab)
```

:::
